# 收到政府补助的判断

提问人：stevenza 时间：2017-03-13 13:22:23
A公司 2016 年 1 月份申请研发项目补助，同时，项目正式启动。A公司于 2017 年 7 月份项目完成， 2016 年 7 月份，科技局下发了 300 万元的科研经费补贴。同时，A公司研发出来一套专用软件。但是该软件并没有入账。请问这种情况下： 1 、收到的 300 万的科研经费补贴款是否直接作为与收益有关的政府补助？ 2 、该软件是员工利用业余时间开发出来的，并没有耗费太多的人力和物力，是否可以不用入账？

回答人：chenyiwei
考虑以下问题： 1 、该专用软件是否由A公司自用？还是专供委托方或其指定方使用？有无可能推广到其他方面？ 2 、研发支出的金额多大？如果研发支出显著小于所获得的补助，是否可能存在被要求退回补贴款的可能性？ 3 、如果是A公司自用的软件，则其研发支出的资本化／费用化划分是否合理？